【裁判字號】    99,審訴,837
【裁判日期】    991118
【裁判案由】    毒品危害防制條例
【裁判全文】
臺灣士林地方法院刑事判決             99年度審訴字第837號
公  訴  人  臺灣士林地方法院檢察署檢察官
被      告  陳揚洲
上列被告因違反毒品危害防制條例案件，經檢察官提起公訴（99
年度毒偵字第1941號），被告於準備程序就被訴事實為有罪之陳
述，本院合議庭裁定由受命法官獨任改依簡式審判程序審理，並
判決如下：
    主  文
陳揚洲施用第一級毒品，累犯，處有期徒刑壹年貳月。扣案之第
一級毒品海洛因（驗餘總淨重零點貳零捌公克）、第二級毒品甲
基安非他命（驗餘淨重零點零肆柒捌公克）及摻有第一級毒品海
洛因之香菸參支（驗餘總淨重貳點肆玖柒捌公克）均沒收銷燬，
包裝上開海洛因之塑膠空包裝袋貳個及裝盛上開甲基安非他命之
塑膠吸管壹支均沒收。
    事實及理由
一、本件犯罪事實及證據，除引用檢察官起訴書之記載（如附件
    起訴書）外，另更正並補充：(一)犯罪事實部分：陳揚洲前於
    民國88年間，因施用第二級毒品案件，先後經本院以88年度
    毒聲字第1560號、第2687號裁定送觀察、勒戒後，均認無繼
    續施用毒品之傾向，分別於88年8 月26日、89年2 月16日執
    行完畢釋放出所，並經臺灣士林地方法院檢察署檢察官分別
    以88年度偵字第3356號、第8099號、88年度毒偵字第89號、
    89年度毒偵緝字第38號為不起訴處分確定。復於92年間，因
    施用第二級毒品案件，經臺灣板橋地方法院以92年度毒聲字
    第3243號裁定令入戒治處所施以強制戒治，於93年1 月9 日
    因法律修正釋放出所，罪責部分則經同法院以93年度簡字第
    113 號判決處有期徒刑5 月確定；另因偽造文書案件，經同
    法院以93年度簡字第3178號判決處有期徒刑3 月確定，上開
    2 案件嗣經裁定應執行刑為有期徒刑6 月確定，並與其他案
    件所定之應執行刑有期徒刑1 年6 月接續執行，於94年5 月
    10日縮刑期滿執行完畢。再於94年間，因竊盜案件，經本院
    以94年度士簡字第1016號判決處有期徒刑6 月確定，於95年
    11月7 日縮刑期滿執行完畢（構成累犯）。復於95年間，因
    施用第一、二級毒品案件，經本院以95年度訴字第1109號判
    決處有期徒刑8 月、6 月、應執行有期徒刑1 年1 月確定；
    又於96、97年間，因施用第一、二級毒品案件，分別經臺灣
    臺北地方法院以96年度訴字第453 號判決處有期徒刑10月、
    10月，減為有期徒刑5 月、5 月，應執行有期徒刑9 月確定
    ；經本院以97年度訴字第359 號判決處有期徒刑11月、7 月
    ，應執行有期徒刑1 年2 月確定，上開4 案件，嗣經本院以
    97年度聲字第1244號裁定應執行刑為有期徒刑1 年8 月確定
    ，並與前開施用第一、二級毒品案件所定之應執行刑有期徒
    刑1 年1 月接續執行，於98年11月27日縮短刑期假釋出監，
    假釋中付保護管束，假釋期間因再犯施用第一、二級毒品罪
    ，經本院以99年度審訴字第144 號判決處有期徒刑1 年、9
    月，應執行有期徒刑1 年8 月確定，並與上開假釋撤銷後應
    執行之殘刑3 月14日接續執行，於99年9 月28日入監執行，
    現正執行中。詎陳揚洲仍未戒除毒癮，於前揭觀察、勒戒執
    行完畢釋放後5 年內，再犯施用毒品罪，經法院判決有罪確
    定後，復基於施用第一級毒品毒品海洛因及第二級毒品甲基
    安非他命之犯意，於99年9 月9 日下午2 時許，在臺北縣三
    重市○○路某間網路咖啡店廁所內，以將海洛因混合甲基安
    非他命摻入香煙內點燃吸食之方式，同時施用第一級毒品海
    洛因及第二級毒品甲基安非他命1 次。嗣於99年9 月10日晚
    上8 時30分許，為警在臺北市大同區○○○路○ 段200 巷25
    號前臨檢查獲，並扣得陳揚洲所有施用毒品所剩之第一級毒
    品海洛因2 包（總毛重0.51公克，總淨重0.21公克，取樣0.
    002 公克，總餘重0.208 公克）、裝有第二級毒品甲基安非
    他命之塑膠吸管1 支（淨重0.04 8公克，取樣0.002 公克，
    餘重0.0478公克）及摻有第一級毒品海洛因之香菸3 支（總
    淨重2.595 公克，取樣0.0972公克，總餘重2.4978公克）。
    (二)被告陳揚洲於本院準備程序期日及審理中就上開施用第一
    、二級毒品之犯罪事實自白不諱，核與起訴書所載之證據相
    符，又扣案裝有白色透明結晶之吸管1 支（淨重0.048 公克
    ，取樣0.002 公克，餘重0.0478公克）、白色粉末2 包（總
    毛重0.51公克，總淨重0.21公克，取樣0.002 公克，總餘重
    0.208 公克）及白色香菸3 支（總淨重2.595 公克，取樣0.
    0972公克，總餘重2.4978公克），經送請交通部民用航空局
    航空醫務中心鑑驗結果，分別檢出第二級毒品甲基安非他命
    及第一級毒品海洛因成分，有該局99年9 月23日航藥鑑字第
    0996000 號毒品鑑定書1 紙附卷可佐，足認被告上開任意性
    自白與事實相符，本件事證明確，被告犯行洵堪認定，應依
    法論科。
二、核被告所為，係犯毒品危害防制條例第10條第1 項施用第一
    級毒品罪及同條第2 項施用第二級毒品罪。被告施用第一級
    毒品海洛因及第二級毒品甲基安非他命前後持有之低度行為
    為施用之高度行為所吸收，均不另論罪。又被告以將海洛因
    混合甲基安非他命摻入香煙內點燃吸食之方式，同時施用第
    一級毒品海洛因及第二級毒品甲基安非他命1 次，係以一行
    為同時觸犯上開2 罪名，為想像競合犯，應從一重之施用第
    一級毒品罪處斷。爰審酌被告曾因施用毒品犯行而送觀察、
    勒戒，仍無法戒除毒癮，又觸犯本件施用毒品犯行，顯示其
    無戒絕之決心，惟本件被告同時施用第一、二級毒品僅1 次
    ，其施用毒品係傷害自身健康，所生危害非鉅，且本件犯後
    被告已坦承犯行，態度尚屬良好等一切情狀，量處如主文所
    示之刑，以資懲儆。扣案之第一級毒品海洛因（毛重0.51公
    克，淨重0.21公克，取樣0.002 公克，餘重0.208 公克）、
    第二級毒品甲基安非他命（淨重0.048 公克，取樣0.0002公
    克，餘重0.0478公克）及摻有第一級毒品海洛因之香菸3 支
    （總淨重2.595 公克、取樣0.0972公克，總餘重2.4978公克
    ），因海洛因與香菸無法析離，均應依毒品危害防制條例第
    18條第1 項前段之規定宣告沒收銷燬。而扣案包裝上開海洛
    因之塑膠空包裝袋2 個及裝盛上開甲基安非他命之塑膠吸管
    1 支均為被告所有供施用上開毒品使用之工具，業據被告於
    本院審理中供承明確，乃均依法宣告沒收。
據上論斷，應依刑事訴訟法第273 條之1 第1 項、第299 條第1
項前段、第310 條之2 、第454 條，毒品危害防制條例第10條第
1 項、第2 項、第18條第1 項前段，刑法第11條、第55條、第38
條第1 項第2 款，判決如主文。
本案經檢察官孟玉梅到庭執行職務。
中    華    民    國    99    年    11    月    18    日
                  刑事第一庭法  官  雷雯華
以上正本證明與原本無異。
如不服本判決應於收受判決後10日內向本院提出上訴書狀，並應
敘述具體理由；其未敘述上訴理由者，應於上訴期間屆滿後20日
內向本院補提理由書（均須按他造當事人之人數附繕本）「切勿
逕送上級法院」。
                            書記官  陳麗津
中    華    民    國    99    年    11    月    18    日
附錄本判決論罪法條依據：
毒品危害防制條例第10條
施用第一級毒品者，處6 月以上5 年以下有期徒刑。
施用第二級毒品者，處3 年以下有期徒刑。

司法院資訊處製作；財團法人民間司法改革基金會備份。
